# 合同能源管理项目政府补助

提问人：梦不到江南 时间：2020-06-12 12:08:00
请教陈老师：
目前公司主营业务为合同能源管理项目中的建筑节能，公司与客户签署的节能合同中约定了政府补助分成事项，分成背景如下：
客户应当协助公司向有关政府机构或者组织申请与项目相关的补助、奖励或其他可适用的优惠政策;此部分补助、奖励或优惠在 5 年的效益分享期内,扣除必须的手续费及中介服务费后(乙方可向甲方提供相关
合同及发票的复印件作为费用开支证明),双方按 3 ： 7 分享，公司享有 7 成。
1 、假设公司目前明确了能够收到政府补助的项目金额为 100 万，政府已经公示
目前账务处理：
借：其他应收款-政府补助 100
贷：其他收益 70
贷：其他应付款-客户 30
在这里我有一个疑问。其他收益科目是应该计 100 万还是只计 70 万即可。
还请陈版主解答
2 、公司当前存在
收到款项时：

回答人：chenyiwei
其他收益仅确认应归属于本企业的部分，即 70 万元。另外建议关注该补助应归类为与资产相关还是与收益相关，对其予以恰当的递延处理（如需要），可能不能在收到当年一次性计入损益。